【裁判字號】    95,聲,502
【裁判日期】    950609
【裁判案由】    發還擔保金
【裁判全文】
臺灣板橋地方法院民事裁定               95年度聲字第502號
聲   請  人
即   債權人   中華商業銀行股份有限公司
法定 代理人   乙○○
相   對  人
即   債務人   怡雁企業有限公司
兼法定代理人  丙○○
相   對   人  甲○○
上列聲請人聲請發還擔保金事件，本院裁定如下：
    主      文
聲請人於本院九十三年度存字第四六號擔保提存事件一案所提存
之擔保物交通銀行開發金融債券第十六期第十三次四年期債票，
面額新臺幣壹佰萬元券壹張（票號ＭＲ○○○○六八）准予發還
。
聲請程序費用由相對人連帶負擔。
    理      由
一、按訴訟終結後，供擔保人證明已定20日以上之期間，催告受
    擔保利益人行使權利而未行使者，或法院依供擔保利益人之
    聲請，通知受擔保利益人於一定期間內行使權利並向法院為
    行使權利之證明而未證明者，法院應依供擔保人之聲請，以
    裁定命返還其提存物或保證書，民事訴訟法第104條第1項第
    3款定有明文，依同法第106條之規定，於其他依法令供訴訟
    上之擔保者，亦準用之。
二、本件聲請意旨略以：聲請人與相對人間假扣押事件，聲請人
    前依本院92年度裁全字第7563號民事裁定，為擔保假扣押，
    曾提供如主文第1 項所示之債券為擔保金，並以本院93年度
    存字第46號提存事件提存後，聲請對相對人之財產予以假扣
    押在案。茲因聲請人已撤回假扣押執行程序，並聲請本院發
    函通知相對人行使權利而未行使，為此提出本院92年度裁全
    字第7563號民事裁定、93年度存字第46號提存書、板院通民
    秋94年度聲字第1471號函、民事撤回假扣押強制執行聲請狀
    （均影本）各1 份，聲請發還擔保金等語。
三、經查聲請人前開主張，業據其提出上開證據為證，並經本院
    依職權調閱本院92年度裁全字第7563號假扣押卷、93年度存
    字第46號擔保提存卷、93年度執全字第60號假扣押執行卷及
    94年度聲字第1471號聲請催告行使權利卷核閱屬實，復有臺
    灣臺中地方法院95年3 月27日中院慶文字第0950000395號函
    、臺灣臺北地方法院95年3月23日北院錦文澄字第095000251
    7號函各1 紙及本院民事紀錄科查詢表4紙在卷為證，聲請人
    之聲請意旨核與民事訴訟法第104條第1 項第3款規定相符，
    應予准許。
四、爰依民事訴訟法第95條、第78條、第85條第2 項，裁定如主
    文。
中    華    民    國    95    年    6     月    9     日
                  民事第三庭    法  官  邱育佩
以上正本證明與原本無異。
如不服本裁定應於送達後10日內向本院提出抗告狀，並應繳納抗
告裁判費新台幣1,000 元整。
中    華    民    國    95    年    6     月    9     日
                                書記官  王苑琦


司法院資訊處製作；財團法人民間司法改革基金會備份。
